【裁判字號】    88,訴,1583
【裁判日期】    890306
【裁判案由】    違反電信法
【裁判全文】
臺灣桃園地方法院刑事判決                        八十八年度訴字第一五八三號
    公  訴  人  臺灣桃園地方法院檢察署檢察官
    被      告  戊○○
                丁○○
                甲○○  ＬＥＯ.
                （即里納多）
                丙○○ＥＬＩＯ.
                （即羅吉洛）
                乙○○ＡＲＩＧ.
                （即卡多克）
右列被告因違反電信法案件，經檢察官提起公訴（八十八年度偵字第一三三九四號）
，本院判決如左：
        主  文
戊○○共同連續意圖為自己不法之利益，以無線方式，盜用他人電信設備通信，累犯
，處有期徒刑陸月。
丁○○共同連續意圖為自己不法之利益，以無線方式，盜用他人電信設備通信，處有
期徒刑肆月。
甲○○  ＬＥＯＮＡＲＤＯ  ＲＯＤＲＩＧＵＥＺ共同連續意圖為自己不法之利益，
以無線方式，盜用他人電信設備通信，處罰金新台幣壹拾萬元。罰金如易服勞役，以
銀元參佰元即新台幣玖佰元折算壹日。扣案之行動電話壹支沒收。
丙○○ＥＬＩＯ  ＳＯＲＩＡＮＯ  ＣＡＹＡＢＹＡＢ共同連續意圖為自己不法之利
益，以無線方式，盜用他人電信設備通信，處罰金新台幣伍萬元。罰金如易服勞役，
以銀元參佰元即新台幣玖佰元折算壹日。扣案之行動電話壹支沒收。
乙○○ＡＲＩＧＡＮ  ＲＯＭＥＯ  ＧＡＴＴＯＣ共同連續意圖為自己不法之利益，
以無線方式，盜用他人電信設備通信，各罰金新台幣伍萬元。罰金如易服勞役，以銀
元參佰即新台幣玖佰元折算壹日。扣案之行動電話壹支沒收。
        事  實
一、戊○○前於民國八十五年間因違反麻醉藥品管理條例案件、藥事法、贓物案件，
    分別經法院判處有期徒刑七月、三月、罰金四千元，如易服勞役以三百元折算一
    日，定應執行刑為有期徒刑一年，嗣送監執行，於八十七年一月三十日因縮短刑
    期執行完畢出監（構成累犯）。
二、丁○○、戊○○分別係弘捷電路股份有限公司（下稱弘捷公司，設桃園縣平鎮市
    工業區○○○路一三號）工廠之課長及員工，明知卡號0000000000、
    0000000000、0000000000、0000000000、00
    00000000、0000000000、0000000000、0000
    000000、0000000000、0000000000號等十枚ＳＩＭ
    卡（即附表編號一、二所示，扣除以丁○○名義申請之門號）係不詳姓名之成年
    男子以虛假證件向台灣大哥大股份有限公司（下稱台灣大哥大公司）申請登錄外
    碼之行動電話ＩＣ卡片，詎竟與里納多（即甲○○  ＬＥＯＮＡＲＤＯ  ＲＯＤ
    ＲＩＧＵＥＺ，弘捷公司僱用之菲律賓籍勞工）、羅吉洛（即丙○○ＥＬＩＯ
    ＳＯＲＩＡＮＯ  ＣＡＹＡＢＹＡＢ）基於為自己不法利益意圖之犯意聯絡及概
    括犯意，自八十八年七月間某日起至八十八年八月二十三日止，連續以下列無線
    方式，盜用他人電信設備通信，致台灣大哥大公司損失鉅額之電話費用，求償無
    著：先由戊○○於八十八年七月間以每枚ＳＩＭ卡新台幣（下同）二千五百元之
    代價，向不詳姓名成年男子販入前開十枚ＳＩＭ卡中之六枚門號後，即以每枚Ｓ
    ＩＭ卡五千元之代價轉賣予丁○○。嗣其中四枚ＳＩＭ卡隔二、三日後即被台灣
    大哥大公司停話而無法使用，戊○○再以同樣方式購買前開十枚ＳＩＭ卡中之另
    四枚門號後，交付予丁○○做為補償之用。丁○○則以每枚ＳＩＭ卡八千元之價
    格，轉售予知情且與丁○○具犯意聯絡之里納多，里納多再以第一小時租金一千
    元、第二小時租金八百元之代價，將其取得之ＳＩＭ卡陸續出租予弘捷公司僱用
    之菲律賓外勞羅吉洛及其他外籍勞工，羅吉洛及其他外勞連續以前揭ＳＩＭ卡對
    外通信（包含撥打回菲律賓之國際長途電話，羅吉洛使用之門號如附表編號二所
    示），取得免付通信費用之不法利益。
二、卡多克（即乙○○ＡＲＩＧＡＮ  ＲＯＭＥＯ  ＧＡＴＴＯＣ，弘捷公司僱用之
    苜律賓籍勞工）與ＡＬＵＩＮ  ＧＡＴＡＮ（年籍不詳）基於為自己不法利益之
    犯意聯絡及概括犯意，自八十八年八月一日起至同年月二十三日止，由卡多克以
    以一小時一千元代價，向ＡＬＵＩＮ  ＧＡＴＡＮ先後承租000000000
    0、0000000000、0000000000、0000000000、
    0000000000號ＳＩＭ卡後（如附表編號三所示），即連續盜用以前揭
    ＳＩＭ卡對外通信，而獲免支付通信費用之不法利益，造成台灣大哥大公司損失
    鉅額電信費用。嗣因台灣大哥大公司發覺前揭門號帳單及繳費異常，報警處理，
    經過電話通聯紀錄交岔比對，而循線於八十八年八月二十三日二十三時三十分許
    ，在弘捷公司內查獲，並扣得里納多所有，供犯罪所用之易利信手機一支、羅吉
    洛所有，供犯罪所用之易利信手機一支、卡多克所有，供犯罪所用之摩托羅拉手
    機一支，與本案無關之戊○○所有之手機一支、丁○○所有之手機一支。
三、案經台灣大哥大公司訴由桃園縣警察局移送台灣桃園地方法院檢察署檢察官偵起
    訴。
        理  由
一、右揭事實訊據被告五人除其中里納多、羅吉洛辯稱不知違法外，其餘均坦承不諱
    。惟查：
  (一)右揭事實業據證人段銘傑（即台灣大哥大公司人員）於警訊中指訴甚詳（詳偵查
    卷第四頁至第七頁），且經其比對所扣案被告里納多、羅吉洛、卡多克所持有行
    動電話之序號，再交岔比對該公司異常通信費用之電話通聯紀錄後，發現被告里
    納多所持有0000000000號手機（序號：00000－－00000－
    00000號）曾使用過0000000000、0000000000、00
    00000000、0000000000、0000000000、0000
    000000、0000000000號門號；而被告羅吉洛持有之00000
    00000號手機（序號：00000－00000－00000號）曾使用過
    0000000000、0000000000、0000000000號門號
    ，扣除以被告丁○○名義申請之門號（即0000000000、000000
    0000、0000000000，此部分既然係以被告丁○○名義申請使用，
    所產生之通信費用自需由被告丁○○繳納，無盜用問題），則計有十枚門號係以
    他人虛假證件申請，應可取信。另被告卡多克所持有之0000000000號
    手機曾使用過0000000000、0000000000、0000000
    000、0000000000號門號，此有台灣大哥大公司提出之使用過門號
    表列清單附卷可稽。
  (二)被告戊○○於警訊稱：我前後買了十張卡，是在今年七月中旬在龍潭郵局旁每張
    以二千五百元向他買，我知道是王八卡，買回後以每張五千元價格賣給丁○○等
    語（詳第一二六頁反面）。被告丁○○警訊稱：夥同戊○○，取得人頭卡號，每
    張以八千元代價售予同公司之菲勞里納多，盜打國際電話，因自己在一本「跳蚤
    市場」雜誌看到打行動電話不用付費等廣告，遂想藉機賺錢，00000000
    00這支電話一共積欠十二萬二千五百三十元電話費用未繳。戊○○共提供十張
    人頭卡，因六張使用三天即遭停話，復補四張人頭卡，每張人頭卡五千元．．轉
    售予本公司外勞里納多，每張八千元等語（詳偵查卷第四五頁）。被告里納多警
    訊稱：我前後向丁○○購買五張，後因通話二、三天就停話，又陸續補我五張，
    總共十張電話卡．．．我讓同公司菲勞使用，一小時收費一千元等語（詳偵查卷
    第五五頁反面）。被告卡多克稱：手機是我向ＡＬＶＩＮ  ＧＡＴＡＮ以一小時
    一千元代價承租，由ＡＬＶＩＮ插入門號使用。今年七月、八月（000000
    0000、0000000000、0000000000、00000000
    00等四個門號等語（詳偵查卷第六五頁反面）。被告羅吉洛稱：我有打電話回
    菲律賓．．每次我要打至菲律賓，我都找菲籍同事里納多拿ＳＩＭ卡，再拿此卡
    插入我的手機後，打電話回菲律賓等語（詳偵查卷第七三頁）。使用他提供的，
    每小時僅付一千元，第二小時為八百元，此一般國際長途電話費每小時約二千元
    便宜很多，所以我使用他提供之ＳＩＭ卡打國際電話等語（詳偵查卷第七三頁）
    。此外，復有手機三支扣案可證，本件事證明確，被告犯行洵堪認定。
二、核被告戊○○、丁○○、里納多、羅吉洛、卡多克所為，均係犯電信法第五十六
    條第一項之盜用他人電信設備通信罪。其所犯前開多次犯行，均時間緊接，手法
    雷同，所犯犯罪構成要件相同，顯係基於概括犯意反覆為之，應依連續犯規定論
    以一罪並加重其刑。被告戊○○、丁○○、里納多、羅吉洛間具犯意聯絡及行為
    分擔，應論以共同正犯。被告卡多克與ＡＬＵＩＮ  ＧＡＴＡＮ間具犯意聯絡及
    行為分擔，亦屬共同正犯。被告戊○○具如事實欄所示之前案犯罪科刑及執行紀
    錄，有台灣高等法院檢察署刑案紀錄簡覆表一份附卷可稽，其經有期刑執行完畢
    後，五年內再犯有期徒刑以上之本罪，為累犯，依法加重其刑。爰審酌被告等人
    之素行、犯罪之動機、目的無非為圖私利、其盜用電話之期間、盜用之次數、迄
    今仍未賠償告訴人台灣大哥大公司所受之損害及其犯罪後態度等一切情狀，而分
    別量處如主文第一項、第二項、第三項、第四項、第五項所示之刑並就被告里納
    多、羅吉洛、卡多克部分諭知罰金易服勞役之折算標準。另被告里納多、羅吉洛
    、卡多克所有之手機係供盜用通信設備所用之物，均分別諭知沒收。又被告丁○○、戊○○所有之手機，則與本案無關，故無庸宣告沒收，併予敘明。
據上論斷，應依刑事訴訟法第二百九十九條第一項前段、電信法第五十六條第一項、
第六十條、刑法第十一條前段、第二十八條、第五十六條、第四十二條第二項、罰金
罰鍰提高標準條例第二條判決如主文。
本案經檢察官李叔芬到庭執行職務。
中    華      民      國      八十九      年    三      月    六      日
                                臺灣桃園地方法院刑事第三庭
                                    法  官  呂  淑  玲
右正本證明與原本無異。
如不服本判決，應於判決送達後十日內向本院提出上訴狀（應附繕本），上訴於臺灣
高等法院。
                                    書記官  陳      珊
中      華      民      國      八十九      年    三      月    九      日
附論罪科刑依據之法條：
電信法第五十六條第一項：
意圖為自己或第三人不法之利益，以有線、無線或其他電磁方式盜接或盜用他人電信
設備通信者，處五年以下有期徒刑、拘役或科或併科新臺幣十五萬元以下罰金。


司法院資訊處製作；財團法人民間司法改革基金會備份。
